臺灣臺南地方法院民事裁定           100年度司財管字第85號
聲  請  人  劉志青
            林姿君
            洪定珠
上列聲請人聲請對被繼承人林明源選任遺產管理人事件，本院裁
定如下：
    主      文
選任財政部國有財產局臺灣南區辦事處臺南分處為被繼承人林明
源之遺產管理人。
聲請程序費用新臺幣壹仟元由被繼承人林明源之遺產負擔。
    理      由
一、按繼承人均拋棄其繼承權者，準用關於無人承認繼承之規定
    ，民法第1176條第6項定有明文。又繼承開始時，繼承人之
    有無不明，而不能依民法第1177條選定遺產管理人時，得由
    利害關係人聲請法院選任之，民法第1178條第2項亦定有明
    文。
二、本件聲請意旨略以：被繼承人林明源（男，民國59年9月7日
    生，身分證統一編號：Ｚ000000000號，生前最後住所：臺南
    市安定區港口里17鄰港口366號）99年12月12日死亡，聲請
    人與被繼承人林明源同為林籐陽之繼承人，惟對於林籐陽之
    遺產尚未完成繼承登記。今被繼承人林明源已死亡，其法定
    繼承人均已拋棄繼承，無法依民法第1177條選定遺產管理人
    ，致聲請人無法辦理林籐陽之遺產登記。故聲請人以利害關
    係人身分向法院聲請為被繼承人林明源選任遺產管理人等語
    。
三、經查：聲請人主張之前開事實，業據提出林籐陽除戶謄本1
    件、土地謄本3份、准予備查通知函影本1件為據。並經本院
    依職權調閱本院100年度司繼字第354號拋棄繼承事件卷宗核
    閱綦詳，是聲請人之主張應足採信。又查被繼承人林明源死
    亡後，其法定繼承人皆已依法拋棄繼承權經本院准予備查，
    且未準用民法第1177條之規定選定遺產管理人，而被繼承人
    林明源與聲請人同為林籐陽之繼承人，故聲請人以利害關係
    人之身分聲請選任被繼承人林明源之遺產管理人，核與上開
    規定並無不合，應予准許。
四、按公示催告期限屆滿，無繼承人承認繼承時，其遺產於清償
    債權，並交付遺贈物後，如有剩餘，歸屬國庫；又按非公用
    國有財產以財政部國有財產局為管理機關，民法第1185條、
    國有財產法第12條分別定有明文。查本件被繼承人林明源之
    法定繼承人皆已依法拋棄繼承權經本院准予備查，復未準用
    民法第1177條之規定選定遺產管理人，又查被繼承人林明源
    之遺產，倘無人承認繼承時，將於清償債權，交付遺贈物後
    ，歸屬國庫，為使被繼承人林明源遺產之處置順利進行，本
    院認選任財政部國有財產局臺灣南區辦事處臺南分處為被繼
    承人林明源之遺產管理人為適當。
五、依非訟事件法第157條、第24條第1項，裁定如主文。
中    華    民    國  100    年    9    月    20    日
                  家事法庭      司法事務官  林可婷
以上正本係照原本作成。
如對本裁定抗告須於裁定送達後10日內向本院提出抗告狀
中    華    民    國  100    年    9    月    20    日
                                書記官  陳世明